【裁判字號】    97,重勞訴,9
【裁判日期】    990409
【裁判案由】    給付薪資等
【裁判全文】
臺灣臺中地方法院民事判決  97年度重勞訴字第9號
原      告  吳邦男
            蕭兆君
            曾穗瑜
            詹文生
            何素珍
            郭品宜
            廖重奎
            吳文進
上8人共同
訴訟代理人  陳惠玲律師
被      告  臺灣省農會
法定代理人  劉銓忠
訴訟代理人  柳正村律師
當事人間給付薪資等事件，本院於民國99年3月4日言詞辯論終結
，判決如下：
    主    文
被告應給付原告吳邦男新台幣壹佰玖拾伍萬陸仟柒佰陸拾壹元及
自民國九十七年十月二十四日起，至清償日止，按年息百分之五
計算之利息。
被告應給付原告蕭兆君新台幣參拾貳萬貳仟柒佰捌拾伍元及自民
國九十七年十月二十四日起，至清償日止，按年息百分之五計算
之利息。
被告應給付原告曾穗瑜新台幣捌拾伍萬玖仟壹佰陸拾參元及自民
國九十七年十月二十四日起，至清償日止，按年息百分之五計算
之利息。
被告應給付原告詹文生新台幣貳拾肆萬肆仟陸佰零壹元及自民國
九十七年十月二十四日起，至清償日止，按年息百分之五計算之
利息。
被告應給付原告廖重奎新台幣壹佰壹拾肆萬玖仟捌佰陸拾柒元及
自民國九十七年十月二十四日起，至清償日止，按年息百分之五
計算之利息。
被告應給付原告何素珍新台幣參拾柒萬玖仟柒佰柒拾肆元及自民
國九十七年十月二十四日起，至清償日止，按年息百分之五計算
之利息。
被告應給付原告郭品宜新台幣貳拾伍萬壹仟柒佰捌拾柒元及自民
國九十七年十月二十四日起，至清償日止，按年息百分之五計算
之利息。
被告應給付原告吳文進新台幣捌拾伍萬零肆佰肆拾陸元及自民國
九十七年十月二十四日起，至清償日止，按年息百分之五計算之
利息。
原告其餘之訴駁回。
訴訟費用由被告負擔百分之七十三，餘由原吳邦男負擔百分之五
、原告蕭兆君負擔百分之四、原告曾穗瑜負擔百分之二、原告詹
文生負擔百分之三、原告廖重奎負擔百分之一、原告何素珍負擔
百分之六、原告郭品宜負擔百分之三、原告吳文進負擔百分之三
。
本判決第一項原告吳邦男勝訴部分，於原告吳邦男以新台幣陸拾
伍萬參仟元為被告供擔保後，得假執行；如被告以新台幣壹佰玖
拾伍萬陸仟柒佰陸拾壹元為原告吳邦男預供擔保後，得免為假執
行。
本判決第二項原告蕭兆君勝訴部分，於原告蕭兆君以新台幣壹拾
萬捌仟元為被告供擔保後，得假執行；如被告以新台幣參拾貳萬
貳仟柒佰捌拾伍元為原告蕭兆君預供擔保後，得免為假執行。
本判決第三項原告曾穗瑜勝訴部分，於原告曾穗瑜以新台幣貳拾
捌萬柒仟元為被告供擔保後，得假執行；如被告以新台幣捌拾伍
萬玖仟壹佰陸拾參元為原告曾穗瑜預供擔保後，得免為假執行。
本判決第四項原告詹文生勝訴部分，於原告詹文生以新台幣捌萬
貳仟元為被告供擔保後，得假執行；如被告以新台幣貳拾肆萬肆
仟陸佰零壹元為原告詹文生預供擔保後，得免為假執行。
本判決第五項原告廖重奎勝訴部分，於原告廖重奎以新台幣參拾
捌萬肆仟元為被告供擔保後，得假執行；如被告以新台幣壹佰壹
拾肆萬玖仟捌佰陸拾柒元為原告廖重奎預供擔保後，得免為假執
行。
本判決第六項原告何素珍勝訴部分，於原告何素珍以新台幣壹拾
貳萬柒仟元為被告供擔保後，得假執行；如被告以新台幣參拾柒
萬玖仟柒佰柒拾肆元為原告何素珍預供擔保後，得免為假執行。
本判決第七項原告郭品宜勝訴部分，於原告郭品宜以新台幣捌萬
肆仟元為被告供擔保後，得假執行；如被告以新台幣貳拾伍萬壹
仟柒佰捌拾柒元為原告郭品宜預供擔保後，得免為假執行。
本判決第八項原告吳文進勝訴部分，於原告吳文進以新台幣貳拾
捌萬參仟元為被告供擔保後，得假執行；如被告以新台幣捌拾伍
萬零肆佰肆拾陸元為原告吳文進預供擔保後，得免為假執行。
原告其餘假執行之聲請駁回
    事實及理由
壹、程序方面：
一、按訴狀送達後，原告不得將原訴變更或追加。但擴張或減縮
    應受判決事項之聲明者，不在此限；原告於判決確定前，得
    撤回訴之全部或一部。但被告已為本案之言詞辯論者，應得
    其同意。民事訴訟法第255條第1項第3款、第262條第1項定
    有明文。本件原告於民國（下同）97年10月13日起訴主張(一)
    先位訴之聲明被告張永成應給付新台幣（下同）7,739,73
    7元予被告臺灣省農會，並由原告等按起訴狀附表1所示之金
    額代位受領之。被告臺灣省農會應按照起訴狀附表10至17
    所示之金額，自起訴狀附表10至17所示之日期起至清償日止
    ，按年利率百分之5之遲延利息，給付如起訴狀附表10至17
    所示之原告。確認被告臺灣省農會對如起訴狀附表18所示
    之原告於97年7月31日之調職命令無效。(二)備位訴之聲明
    被告臺灣省農會應按附表1所示之金額給付如起訴狀附表1所
    示之原告，及自起訴狀繕本送達翌日起，至清償日止，按年
    利率百分之5之遲延利息。被告臺灣省農會應按照起訴狀
    附表10至17所示之金額，自起訴狀附表10至17所示之日期起
    至清償日止，按年利率百分之5之遲延利息，給付如起訴狀
    附表10至17所示之原告。確認被告對如起訴狀附表18 所
    示之原告於97年7月31日之調職命令無效。復於97年11月27
    日撤回先位之訴部分，並經被告同意，核符前開規定，應予
    准許；又原告分別於98年11月24日具狀更正（下稱更正狀）
    及於99年2月9日具狀減縮訴之聲明（下稱減縮狀）為被告
    應按減縮狀附表1所示之金額給付如減縮狀附表1所示之原告
    ，及自原起訴狀繕本送達翌日起至清償日止，按年利率百分
    之5之遲延利息。被告應按照更正狀附表10至17所示之金
    額，給付如更正狀附表10至17所示之原告。確認被告對如
    附表1所示之原告於97年7月31日之調職命令無效。核屬減縮
    應受判決事項之聲明，依前開說明，亦應准許。
貳、實體方面：
一、原告起訴主張：原告吳邦男、蕭兆君、曾穗瑜、詹文生、何
    素珍、郭品宜、廖重奎、吳文進等8人受僱於被告，為農會
    員工，平日工作認真、盡忠職守、恪守本分並未有任何申誡
    或記過之處分，亦無品德操守之不良紀錄，多數人更被評定
    為資深績優人員並曾公開接受表揚，惟被告未說明任何具體
    理由，亦未提出全體員工人事評比資料說明評議之依據，竟
    於94年6月1日以業務關係為由，將原告全部予以資遣，經原
    告等8人提起確認兩造僱傭關係存在之訴訟於97年7月10日獲
    得勝訴確定（鈞院94年重勞訴字第14號，臺灣高等法院臺中
    分院民事判決96年度重勞上更(一)字第2號判決、最高法院97
    年台上字第1476號判決）。原告等8人於收受最高法院確定
    判決後，隨即向被告繕發存證信函，表示原告等已作好復職
    準備，請被告書面通知復職日期，俾便到職，並請求薪資、
    相關損失及遲延利息，惟被告僅分別給付原告吳邦男1,725,
    355元、原告廖重奎2,044,997元，原告吳文進1,743,183元
    、原告曾穗瑜1,767,802元、原告蕭兆君1,221,718元、原告
    何素珍1,38 5,607元、詹文生920,102元、郭品宜1,206,819
    元。且被告非未依原任職單位、職稱或相等之職務安排原告
    等8人，竟於97年7月31日對原告為如附表1所示之調職令（
    下稱系爭調職命令），將原告等8人之工作條件為單方面重
    大不利、違背法令之變更，原告等人於97年8月12日依農會
    人事管理辦法提出覆議，惟被告仍維持原決議，原告等人爰
    起訴請求確認前揭調職命令無效；並請求被告給付如減縮狀
    附表1所示之差額及如更正狀附表10至17所示之遲延利息等
    語，並聲明：被告應按減縮狀附表1所示之金額給付如減
    縮狀附表1所示之原告，及自起訴狀繕本送達翌日起至清償
    日止，按年利率百分之5之遲延利息。被告應按照更正狀
    附表10至17所示之金額，給付如更正狀附表10至17所示之原
    告。確認被告對如附表1所示之原告於97年7月31日之調職
    命令無效。
二、被告則辯稱如下：
  (甲)給付之金額部分：
  (一)薪資部分
  1.原告於97年8月6日上班後，被告於97年8月29日已分別將原
    告等之薪資匯入原告之帳戶，分別已給付原告吳邦男1,725,
    355元、原告廖重奎2,044,997元，原告吳文進1,743,183元
    、原告曾穗瑜1,767,802元、原告蕭兆君1,221,718元、原告
    何素珍1,38 5,607元、詹文生920,102元、郭品宜1,206,819
    元。被告上開所給付之薪資，已扣除原告曾穗瑜、詹文生及
    廖重奎於94年至97年7月在其他單位之所得，分別為告曾穗
    瑜96年51495元及97年87775元；原告詹文生94年48333元；
    原告廖重奎96年62264元及97年53094元。又被告發給原告94
    年1月至6月薪資係暫以每一薪點374元發給，嗣主管機關行
    政院農業委員會函請示核定每一薪點319元發給，故該段期
    間之薪資及春節犒賞金每人溢付之部分於計算94年至97年未
    付薪資時並予以扣回計算。而兩造就薪資計算之差異實在於
    「薪點」之計算方法不同。
  2.又原告吳邦男於97年1月15日屆齡退休，故97年1月之薪資給
    付0.5個月，復經向行政院農業委員會函詢，該會函覆被告
    ，原告吳邦男退休日期仍應為97年1月15日，與司法機關裁
    定日期無涉。況原告吳邦男於兩造僱傭關係存在之訴訟判決
    97年7月10日確定後，實際並未上班，是原告吳邦男於97 年
    1月15日屆齡退休翌日起即非被告員工，自不得請求97年1月
    15日以後之薪資。
  (二)主管特支費部分：
    主管特支費係費用項目支出，並非實質薪資給付，依所得稅
    法第4條第5款之規定，特支費並非薪資所得，毋庸申報課稅
    ，原告吳邦男、原告曾穗瑜、原告廖重奎及原告吳文進資遣
    期間並無上班之事實，應無主管特支費可領取。
  (三)未休假獎金部分：
    依農會人事管理辦法之規定未達休假14日資格者，應全部休
    畢，不發給未休假獎金，且原告於資遣期間並未上班，自不
    得請求不休假獎金。
  (四)自強活動補助、制服價值、伙食津貼及旅遊補助：
    自強活動、發給員工制服、伙食津貼及旅遊補助，均屬補助
    性質，且自強活動由農會統一辦理，員工實際參加旅遊，制
    服係發給實物，伙食津貼則須有上班並用餐支付予餐廳之事
    實，而旅遊須有旅遊之事實，故員工不得直接請求金錢給付
    。
  (五)績效獎金部分：
    依台灣省農會員工績效獎金核給要點第3點之規定，發給績
    效獎金依上開要點有一定標準，例如員工個人績效，須有「
    經辦業務績效」、「工作態度與服務精神」、「台農鮮乳銷
    售＋水果月曆銷售＋平時考核」等，並非員工一律發給獎金
    。原告於95年、96年期間並無上班事實，被告無從考核績效
    獎金。
  (六)考核獎金部分：
    依農會人事管理辦法第5條第3款之規定，員工個人考核甲等
    或乙等為農會人事評議小組之職權，原告當年度無上班事實
    ，主張94年至96年度考核應為甲等，違背經驗法則。
  (七)短少老年給付部分：
    原告蕭兆君、曾穗瑜、詹文生、何素珍、郭品宜目前在職中
    ，依勞工保險法第58條規定須辦理離職退保，始得請領老年
    給付，故上開原告請求短少老年給付，即有未合。
  (八)原告吳邦男退休金部分：
    依農會人事管理辦法第23條之規定，農會乃屬農民團體，不
    適用勞動基準法，故非勞工退休金條例之適用對象。再依農
    會人事管理辦法第54條之規定，「薪額」係指薪點×核定金
    額而言，是原告吳邦男於97年1月15日屆齡退休，其計算最
    後3年之薪額，應以97年1月15日前3年基本薪資為計算基準
    ，被告依上開法規計算退休金並無不合，原告吳邦男以全部
    實領金額及97年8月10日前3年為計算基準，與上開規定不符
    ，超過部分請求無理由。
  (九)遲延利息部分：
    原告於94年6月1日資遣，被告即通知原告領取資遣費，但原
    告拒未領取，並提起確認僱傭關係存在之訴，雙方僱傭法律
    關係不明確，待法院判決解決，於訴訟期間不發給薪資之情
    事，係不可歸責被告之事由，且於僱傭關係存在訴訟確定後
    ，被告即通知原告於97年8月6日上班，被告並於97年8月29
    日將其薪資匯入渠等帳戶，並無給付遲延，原告再請求每月
    薪資之遲延利息，即無理由。
  (乙)確認系爭調職令無效部分：
    本案確認僱傭關係存在後，被告通知原告於97年8月6日上班
    ，除吳邦男於97年1月15日屆齡退休未上班外，原告蕭兆君
    派供銷部果菜課駐台北第二市場、原告曾穗瑜及郭品宜派信
    用部、詹文生及廖重奎派供銷部果菜課駐台北第一市場、何
    素派中壢辦事處、吳文進派供銷部果菜課駐台中果菜市場，
    原告之職等、職級及薪點均未改變，僅原告蕭兆君原在研發
    室，因研發室已裁撤，始改派供銷部果菜課駐台北第二市場
    ，原告廖重奎原於資訊室擔任主任，因資訊室業務減少編制
    僅一人，故派供銷部果菜課駐台北第一市場。被告信用部於
    96年2月5日開始營業，係被告推行重大業務單位，供銷部及
    果菜課為被告收入主要來源，被告借重原告之學歷、經驗作
    適當派任職務，且被告亦未因原告之派任而更換調動原來已
    配置之人員，此人事安排復經人評會同意通過。又系爭調職
    命令依農會人事管理辦法第6條規定，業經被告於97年8月27
    日復議審查結果維持原決議，並奉行行政院農業委員會於97
    年8月27日以農輔字第0970147070號備查在案，調派行政程
    序已申訴完畢，是系爭調職命令為被告人事評議小組之職權
    ，並非私權爭執，非屬司法審判範圍，不得為確認之訴標的
    ，原告提起本件確認之訴，並無受確認判決之法律上利益。
    且系爭調職命令之調派行政程序已處理完畢維持原決議，故
    原告主張無理由。
三、兩造不爭執之事項：
  (一)被告於94年6月1日以業務關係為由，將原告全部予以資遣，
    經原告等8人提起確認兩造僱傭關係存在之訴訟，經本院於
    94年12月27日以94年重勞訴字第14號民事判決，判決原告勝
    訴，嗣被告提起上訴，經臺灣高等法院臺中分院於97年4 月
    15日以96年度重勞上更（一）字第2號民事判決駁回其上訴
    ，被告復提起上訴，經最高法院於97年7月10日以97年台上
    字第1476號民事裁定駁回上訴而告確定。
  (二)被告曾於97年7月31日對原告為附表1之系爭調職命令。
  (三)原告於97年8月12日對系爭調職命令提出覆議，經被告於97
    年8月27日維持原決議。
  (四)每一薪點換發金額，94年為319元、95年為400元、96年及97
    年為450元。且被告發給原告94年1月至6月薪資係暫以每一
    薪點374元發給，嗣主管機關行政院農業委員會函請示核定
    每一薪點319元發給，故該段期間之薪資及春節犒賞金每人
    溢付之部分於計算94年至97年未付薪資時並予以扣回計算。
  (五)被告於97年8月29日已分別給付原告吳邦男1,725,355元、原
    告廖重奎2,044,997元，原告吳文進1,743,183元、原告曾穗
    瑜1,767,802元、原告蕭兆君1,221,718元、原告何素珍1,38
    5,607元、詹文生920,102元、郭品宜1,206,819元。被告上
    開所給付之薪資，已扣除原告曾穗瑜、詹文生及廖重奎於94
    年至97年7月在其他單位之所得，分別為告曾穗瑜96年51495
    元及97年87775元；原告詹文生94年48333元；原告廖重奎96
    年62264元及97年53094元。
  (六)原告吳邦男與原告廖重奎業已於94年7月起，即為最高薪點
    為145。
  (七)原告吳邦男短少之老年給付為176,100元，原告廖重奎短少
    之老年給付為306,715元。
  (八)被告已給付原告吳邦男退休金3,022,537元。
四、本件原告主張其等於94年6月30日遭被告資遺，經原告提起
    確認兩造僱傭關係存在之訴訟於97年7月10日獲得勝訴確定
    ，被告對此並不爭執，並有本院94年重勞訴字第14號，臺灣
    高等法院臺中分院民事判決96年度重勞上更(一)字第2號判決
    、最高法院97年台上字第1476號判決可證，可信為真。原告
    主張被告應給付如減縮狀附表2至9所示之各項金額及更正狀
    附表10至17所示之遲延利息，並請求確認系爭調職令無效，
    被告則以前詞置辯，故本件兩造爭執原告究得請求之金額及
    遲延利息為何及原告是否得提起確認系爭調職令無效之訴訟
    ，茲分述如下：
  (甲)原告所得請求之金額
  (一)基本薪資部分：
  1.按僱用人受領勞務遲延者，受僱人無補服勞務之義務，仍得
    請求報酬。但受僱人因不服勞務所減省之費用，或轉向他處
    服勞務所取得或故意怠於取得之利益，僱用人得由報酬額內
    扣除之，民法第487條定有明文。本件原告主張被告於94年6
    月1日違法資遣原告，嗣原告獲得確認僱傭關係訴訟勝訴確
    定後，始通知原告於97年8月6日上班，於94年6月1日至97年
    8月5日此期間，堪認被告拒絕原告依系爭僱傭契約給付勞務
    ，而原告無從履行受僱人之勞務給付義務，顯可歸責於被告
    ，原告依法自得請求被告給付自94年6月1日起至97年8月5日
    為主張被告應給付薪資。本件原告遭被告資遣時之薪點分別
    為：吳邦男145點、廖重奎145點、吳文進117點、曾穗瑜128
    點、蕭兆君82點、何素珍93點、詹文生65點、郭品宜81點，
    為被告所不爭執，可信為真。
  2.再按農會聘僱人員之考核，應於每年年終時辦理，並依平時
    績效考核成績按優等、甲等、乙等、丙等、丁等規定評定等
    級予以獎勵，其中乙等為年度考核七十分以上未滿八十分者
    ，經考列乙等者，加一薪點者，為內政部頒布之農會人事管
    理辦法第43條所明定。經查被告94年度參加考核者共160人
    ，全部評定為乙等，95年參加考核者152人，評定甲等者80
    人、評定乙等者72人，96年參加考核者共151人，評定甲等
    者80人，評定乙等者70人，丙等者1人，此有臺灣省農會97
    年4月16日台農務人字第0970000656號函文附卷可參，足見
    大多數人之考核均在乙等或乙等之上。而本件原告無法上班
    服勞務之原因，係被告受領勞務遲延之結果，按諸常情，若
    原告得正常至被告處上班服勞務，除有特殊例外情形，應可
    預期原告主張其成績至少得取得考列乙等以上，而得每年進
    一薪點者，與情理相符，應堪採信。是除原告吳邦男與廖重
    奎於94年7月起已為最高薪點外，其餘原告之薪點，依上述
    所論，本院認每年進一薪點計算尚屬合理，故依此薪點及兩
    造不爭執之94年至97年薪點換發金額計算，原告於94年6月1
    日至98年8月5日止之基本薪資報酬為：
  原告吳邦男部分：2,224,155元
  (1)按勞工非有年滿65歲之情形者，雇主不得強制其退休，勞基
    法第54條第1項第1款定有明文，惟強制退休之發動權依上開
    條文之規定，乃為雇主之權限，如雇主未行使此項權利，勞
    工亦無法主動為之（最高法院89年度台上字第1571號民事判
    決可稽）。經查本件原告吳邦男雖於97年1月15日即達65歲
    ，惟於斯時並未接獲被告強制退休之通知，嗣本件確認僱傭
    關係存在判決確定之後，被告方於97年8月5日發文表示原告
    吳邦男屆齡退休，故原告吳邦男請求自94年6月1日至97年8
    月5日止之薪資自得准許。
  (2)原告吳邦男此期間得請求被告給付未付之基本薪資為2,224,
    155元【計算式：（145薪點319元6月+145薪點400元
    12月+145薪點450元19月+145薪點450元5/30）】
  原告廖重奎部分：2,224,155元
    原告廖重奎此期間得請求被告給付未付之基本薪資為2,224,
    155元【計算式：（145薪點319元6月+145薪點400元
    12月+145薪點450元19月+145薪點450元5/30）】
    。
  原告吳文進部分：1,808,088元
    原告吳文進此期間得請求被告給付未付之基本資為1,808,08
    8元【計算式：（117薪點319元6月+118薪點400元
    12月+118薪點450元19月+118薪點450元5/30）】。
  原告曾穗瑜部分：1,988,667元
    原告曾穗瑜此期間得請求被告給付未付之基本薪資1,988,66
    7元【計算式：（128薪點319元6月+129薪點400元
    12月+130薪點450元12月+131薪點450元7+131薪點
    4505/30）】。
  原告蕭兆君部分：1,283,073元
    原告蕭兆君此期間得請求被告給付未付之基本薪資為1,283,
    073元【計算式：（82薪點319元6月+83薪點400元
    12月+84薪點450元12月+85薪點450元7+85 薪點
    4505/30）元】。
  原告何素珍部分：1,451,802元
    原告何素珍此期間得請求被告給付未付之基本薪資為1,45
    1,802元【計算式：（93薪點319元6月+94薪點400元
    12月+95薪點450元12月+96薪點450元7+96 薪點
    4505 /30）】。
  原告詹文生部分：1,022,310元
    原告詹文生此期間得請求之基本薪資為1,022,310元【計算
    式：（65薪點319元6月+66薪點400元12月+67薪點
    450元12月+68薪點450元7+68薪點4505/30 ）
    】。
  原告郭品宜部分：1,268,730元
    原告郭品宜此期間得請求被告給付未付之基本薪資為1,268,
    730元【計算式：（81薪點319元6月+82薪點400 元
    12月+83薪點4 50元12月+84薪點450元7+84薪點
    4505 /30）】。
  (二)原告吳邦男、廖重奎、吳文進、曾穗瑜等四人之主管津貼部
    分：
    按農會總幹事得依其薪給數額按月報支特支費，副總幹事、
    主任秘書（秘書）及依法設置之各部門主管得依其薪給數額
    百分之十按月支領主管特支費。但農會上年度決算發生虧損
    ，或財務困難累積虧損尚未彌補者，應由理事會降低其支給
    數額，農會人事管理辦法第24條定有明文；又按農會總幹事
    依（舊）農會人事管理辦法第25條支領之特別費，應以特別
    辦公費處理，總幹事備據支領後，應交會（事）務單位保管
    ，檢據報支，會（事）務單位應按月檢附特之付費開支備查
    簿及合法支付單據，以備查核，此可參照臺灣省政府74年6
    月11日74府農輔字第45898號函在卷可參，是關於農會總幹
    事之特支費係需以領據報支，而其他主管特支費則無須以領
    具報支，此亦經兩造所不爭執，足見兩者性質上應有不同，
    況依照農會財務處理辦法第18條「會計科目名稱」亦有將特
    支費列為用人費用項下，被告方面實際上亦將特支付列為原
    告吳邦男、廖重奎、吳文進、曾穗瑜之職務加給薪資，並加
    以扣稅，足見原告吳邦男、廖重奎、吳文進、曾穗瑜先前所
    支領之特支費，並非得依照所得稅法第4條規定得免納入所
    得之情形，是見關於主管特支費，應為原告吳邦男、廖重奎
    、吳文進、曾穗瑜正常工作所應得之報酬無誤，本件原告吳
    邦男、廖重奎、吳文進、曾穗瑜既因被告94年6月1日非法解
    雇導致無法工作，原告吳邦男、廖重奎、吳文進、曾穗瑜自
    得請求94年6月1日起，至97年8月5日，減少受領之主管津貼
    報酬。茲就吳邦男、廖重奎、吳文進、曾穗瑜可請領主管津
    貼金額計算如下：
  吳邦男：227,045元【計算式：4626元7月+5800元12月+
    6525元19月+6525元5/30=227,045元；元以下四捨五入
     】
  廖重奎：227,045元【計算式：4626元7月+5800元12月+
    6525元19月+6525元5/30=227,045元；元以下四捨五入
     】
  吳文進：184,539元【計算式：3732元7月+4720元12月+
    5310元19月+5310元5/30=184,539元；元以下四捨五入
     】
  曾穗瑜：202,949元【計算式：4083元7月+5160元12月+
    5850元12月+5895元7月+5895元5/30=202,949元；元
    以下四捨五入】
  (三)94-96年未休假獎金、94-96年自強活動補助、94-97年制服
    價值、94-96旅遊補助部分及94年7月10日至97年8月10日之
    伙食津貼部分：
  1.94-96年未休假獎金部分：
    依卷附農會人事管理辦法第38條：「農會員工至年終連續服
    務滿一年者，第二年起，每年應給休假七日；服務滿三年者
    ，第四年起，每年應給休假十四日；滿六年者，第七年起，
    每年應給休假二十一日；滿九年者，第十年起，每年應給休
    假二十八日；滿十四年者，第十五年起，每年應給休假三十
    日。新進員工於二月以後到職者，得按當月至年終之在職月
    數比例於次年一月起核給休假，第三年一月起，依前述規定
    給假。休假得依業務需要由總幹事分配輪休，每年至少應休
    假十四日，未達休假十四日資格者，應全部休畢，應休假期
    間農會得視財務狀況酌予發給旅遊補助費。前述應休假日數
    以外之休假，當年未休假之日數，應按薪給核發不休假獎金
    。」規定，原告等人因被告不當資遣，拒絕受領原告勞務，
    惟原告等人服務年資不因被告違法行為而受影響，原告本得
    於服務年度依法享有年度休假之權利，亦不因被告之行為而
    遭剝奪，是原告主張其等於94年度至97年度之不休假，因被
    告違法資遣而無法休假，係因可歸責於被告行為而無法休假
    ，被告應給付不休假獎金，應有理由，茲就原告等人可得請
    領之不休假獎金，計算如下：
  原告吳邦男部分：234755元。
    原告吳邦男於56年11月到職，94年度至97年度，因均服務滿
    15年，應各得休30日即一個月基本薪資，是其於94年可請求
    不休假獎假金為46255元、95年度可請求58000元、96年度可
    請求65250元、97年度亦可請求65250元，以上合計234755元
    。
  原告蕭兆君部分：126381元。
    原告蕭兆君於83年5月到職，93年5月服務滿10年，於94年度
    可得休假28日、94年5月至96年5月依序服務滿11年、12年、
    13年，於95至97年度亦各可休假28日，，是其於94年可請求
    不休假獎假金為24414元（26158元28/30=24414元，元以
    下四捨五入）、95年度可請求30987元（33200元28/30=30
    987元）、96年度可請求35280元（37800元28/30=35280
    元）、97年度亦可請求35700元（38250元28/30=35700元
    ），以上合計126381元。
  原告曾穗瑜部分：209882元。
    原告曾穗瑜於58年1月到職，94年度至97年度，因均服務滿1
    5年，應各得休30日即一個月基本薪資，是其於94年可請求
    不休假獎假金為40832元、95年度可請求51600元、96年度可
    請求58500元、97年度亦可請求58950元，以上合計209882
    元。
  原告詹文生部分：82656元。
    原告詹文生於86年11月到職，93年11月服務滿7年，於94年
    度可得休假21日、94年11月至96年11月依序服務滿8年、9年
    、10年，於95至97年度亦各可休假21日、21日、28日，是其
    於94年可請求不休假獎假金為14514元（20735元21/30=14
    514元，元以下四捨五入）、95年度可請求18480元（26400
    元21/30=18480元）、96年度可請求21102元（30150元2
    1/30=21105元）、97年度亦可請求28560元（30600元28/3
    0=28560元），以上合計82656元。
  原告何素珍部分：153217元。
    原告何素珍80年3月到職，94年度至97年度，因均服務滿15
    年，應各得休30日即一個月基本薪資，是其於94年可請求不
    休假獎假金為29667元、95年度可請求37600元、96年度可請
    求42750元、97年度亦可請求43200元，以上合計153217元。
  原告郭品宜部分：56406元
    原告郭品宜於90年10月到職，93年10月服務滿3年，於94年
    度可得休假7日、94年11月至96年11月依序服務滿4年、5年
    、6年，於95至97年度亦各可休假14日，是其於94年可請求
    不休假獎假金為6029元（25839元7/30=6029元，元以下四
    捨五入）、95年度可請求15307元（32800元14/30=15307
    元）、96年度可請求17430元（37350元14/30=17430元
    ）、97年度亦可請求17640元（37800元14/30=17640元）
    ，以上合計56406元。
  原告廖重奎部分：219104元。
    原告廖重奎於83年3月到職，93年3月服務滿10年，於94年度
    可得休假28日、94年5月至96年5月依序服務滿11年、12年、
    13年，於95至97年度亦各可休假28日，是其於94年可請求不
    休假獎假金為43171元（46255元28/30=43171元，元以下
    四捨五入）、95年度可請求54133元（58000元28/30=5413
    3元）、96年度可請求60900元（65250元28/30=60900元）
    、97年度亦可請求60900元（65250元28/30=60900元），
    以上合計219104元。
  原告吳文進部分：190723元。
    原告吳文進於62年1月到職，94年度至97年度，因均服務滿
    15年，應各得休30日即一個月基本薪資，是其於94年可請求
    不休假獎假金為37323元、95年度可請求47200元、96年度可
    請求53100元、97年度亦可請求53100元，以上合計190723元
    。
  2.94年7月10日至97年8月10日之伙食津貼部分：
    按伙食津貼為被告為勉勵員工到工作場所工作，特別給予到
    工員工補貼上班時之伙食費用，按理惟有實際上班工作者，
    被告方會予補助，如無實際工作，被告何有特別補助之理？
    ，今原告等人固因被告違法資遣無法提供勞務，惟其等已向
    被告取相對基本工資，其等既無實際工作之情事，被告自得
    不給予特別伙食津貼，原告等人請求被告應再給付其等94年
    7 月10日至97年8月10日間之伙食津貼，於法無據。
  3.94-96年自強活動補助、94-97年制服價值、94-96年旅遊補
    助部分：
    原告等人固稱：其等於94-96年本得參加自強活動獲得補助
    、於94-97年亦可獲制服價值補助、於94-96亦可獲旅遊補助
    云云，惟自強活動本屬被告為犒賞員工薪勞而舉辦以供員工
    參加之消遣休閒活動，屬被告特別恩惠給付，原告等人於94
    -96年間，未實際上班，自不得享此特別恩惠給付，原告請
    求被告給付94-96年自強活動補助，於法無據；又被告固按
    年度發予員工制服，惟員工穿著制服乃為被告服務，以對外
    彰顯員工對被告服務，原告等人於94-97年間，既未為被告
    服務，其何庸穿著被告之員工制服？況員工制服採實物給付
    ，原告等人請求被告以金錢替代給付，更無理由，此部分請
    求，自不應准許；至於94-96旅遊補助部分，旅遊補助乃被
    告為獎勵員工利用休假請假從事旅遊而發予之特別補助，參
    諸原告等人就特別休假部分均足額請求給付不休假獎金，其
    復要求被告特別恩惠給付旅遊補助，實不符旅遊補助核發之
    要件，是被告拒絕給予原告等人旅遊補助，為有理由，原告
    等人請求被告給付94-96旅遊補助，尚屬無據。
  (四)考核及績效獎金部分：
  1.考核獎金部分：經考核應加薪點超過本職最高年功薪點時，
    每加發一點改發半個月薪給，卷附農會人事管理辦法第45條
    定有明文。本件原告吳邦男為三職等、廖重奎為三職等、吳
    文進為六職等，為兩造不爭執，依卷附薪點表，原告吳邦男
    、廖重奎、吳文進本職最高年功薪點依序為145點、145 點
    、118點。而本件原告吳邦男、廖重奎、吳文進無法上班服
    勞務之原因，係被告受領勞務遲延之結果，按諸常情，若原
    告得正常至被告處上班服勞務，除有特殊例外情形，應可預
    期原告吳邦男、廖重奎、吳文進主張其成績至少得取得考列
    乙等以上，而得每年進一薪點者，與情理相符，已如前述，
    是本院認原告吳邦男、廖重奎、吳文進每年可進一薪點，因
    其等無法再進薪點，依前述，於各該年度被告應各給付半月
    薪給。
  原告吳邦男94年起薪點即為145點，原告吳邦男自得請求被
    告於94至96年度各發給半個月薪給之考核獎金，依序為2312
    8元、29000元、32625元，合計：84753元。
  原告廖重奎94年起薪點即為145點，原告廖重奎自得請求被
    告於94至96年度各發給半個月薪給之考核獎金，依序為2312
    8元、29000元、32625元，合計：84753元。
  原告吳文進95年起薪點即為118點，原告吳文進自得請求被
    告於96年度發給半個月薪給之考核獎金26550元。
  2.績效獎金部分：
    按農會基本用人費，按實際用人發放後，如於年度終了仍有
    剩餘時，應併同績效用人費及各機關、團體撥給農會之各種
    獎金，提撥為員工績效獎金，並依農會員工績效獎金核給要
    點辦理。前項農會員工績效獎金核給要點應經理事會審定，
    並報請主管機關備查。員工績效獎金之核給，不得因總幹事
    或主管職務而予優惠待遇，且當年度農會綜合決算虧損、當
    年度農會考核列丙等以下，或未訂定員工績效獎金核給要點
    之農會，不得發給員工績效獎金，農會人事管理辦法第22條
    定有明文，足見員工績效獎金之發放，應以當年度綜合決算
    並非虧損或農會考核列非丙等以下者為限，被告依照上開辦
    法之規定制訂卷附台灣省農會員工績效獎金核給要點，而參
    照95年12月13日行政院農業委員會農輔字第0950165638號准
    予備查之規定，其中第2條適用範圍規定：本會員工依全年
    之績效，得依本要點所定事實於年度結束時據以發給獎金，
    第3條規定：(A)每一員工每年給予100分為基本分數，（B）
    依據員工年度經辦業務績效分數，工作態度與服務精神及銷
    售本會相關產品，平時考核情形增減之其加扣分標準如下，
    農會年度考核績效分數佔60%、工作態度與服務精神10%、本
    會員工銷售台農乳品水果月曆等產品及平時考核分數30%。
    查：本件原告等人本受被告任用，與被告間有合法聘僱關係
    ，是原告等人至94年6月1日遭被告不法解雇時，至少已任職
    超過6月，自得參加年終考核，更何況本件造成原告年度中
    離職之狀況，乃因被告不法解雇所致，並非原告自願中途離
    職，並無上開要點第8條之適用，是被告以原告未實際上班
    為由，主張原告不得參加年終考核云云，即無可採，則原告
    請求發給95、96年度年終員工績效獎金自屬有據；又查，關
    於被告95、96年度年終考績效金領取之情形（含領取之員工
    名單、領取之金額、領取之計算標準等資料），被告未提出
    相關文書資料，本院認為原告主張被告95、96年度一般員工
    之發放員工績效獎金之標準為參照95、96年度之平均薪資一
    個月為計算之事實為可採，是以此觀之，原告等人所得領得
    之95、96度年終員工績效獎金分別應為：
  吳邦男：58000元+65250元=123250元
  蕭兆君：33200元+37800元=71000元。
  曾穗瑜：51600元+58500元=110100元
  詹文生：26400元+30150元=56550元。
  何素珍：37600元+42750元=85950元
  郭品宜：32800元+37350元=70150元。
  廖重奎：58000元+65250元=123250元
  吳文進：47200元+53100元=100300元
  (五)勞工保險老年給付短少金額：
  1.按被保險人合於左列規定之一者，得請領老年給付：1.參加
    保險之年資合計滿一年，年滿六十歲或女性被保險人年滿五
    十五歲退職者。2.參加保險之年資合計滿十五年，年滿五十
    五歲退職者。3.在同一投保單位參加保險之年資合計滿二十
    五年退職者。4.參加保險之年資合計滿二十五年，年滿五十
    歲退職者。5.擔任經中央主管機關核定具有危險、堅強體力
    等特殊性質之工作合計滿五年，年滿五十五歲退職者。本件
    除原告吳邦男退休、原告吳文進退休、原告廖重奎退保由被
    告辦理老年給付外，其餘原告均無退休辦理申請之情事，是
    除原告吳邦男、吳文進、廖重奎外，其餘原告蕭兆君、曾穗
    瑜、詹文生、何素珍、郭品宜請求被告賠付老年給付差額，
    於法無據，不應准許。又依97年7月17日修正公布之勞工保
    險條例第59條規定：「依第58條第1項第2款請領老年一次金
    給付或同條第2項規定一次請領老年給付者，其保險年資合
    計每滿1年，按其平均月投保薪資發給1個月；其保險年資合
    計超過15年者，超過部分，每滿1年發給2個月，最高以45個
    月為限。被保險人逾60歲繼續工作者，其逾60歲以後之保險
    年資，最多以5年計，合併60歲以前之一次請領老年給付，
    最高以50個月為限。」。本件關於原告吳邦男、吳文進、廖
    重奎之老年給付計算如下：
  (1)原告吳邦男係97年1月15日退保，於95年7月1日調整最高投
    保金額43,900元，故36個月平均金額為43,002元【計算式：
    （95年7月1日起至97年1月15日止：43,900元×19個月＋94
    年2月1日起至95年6月30日止：42,000元×17個月）÷36 個
    月＝43,002元】，計算至94年6月30日止為30年350日、47基
    數，故給付金額1,974,000元，而計算至97年1月15日止為33
    年180日，50基數，則給付金額為2,150,100元（計算式：
    43,002元×50＝2,150,1 00元），故兩者之差額為176,100
    元。
  (2)原告吳文進係97年8月5日退保，於95年7月1日調整最高投保
    金額43,900元，故36個月平均金額為43,319元【計算式：（
    96年7月1日起至97年8月5日止：43,900元×25個月＋94年8
    月1日起至95年6月30日止：42,000元×11個月）÷36個月＝
    43,319元】，計算至97年8月5日止，為45基數，則給付金額
    應為1,949,355元（計算式：43,319元×45＝1,949,355元）
    ，而計算至94年6月30日則為41.5基數，而勞工保險局給付
    金額為1,771,469元，故兩者之差額為177,886元。
  (3)原告廖重奎係97年9月11日退保，故36個月平均金額為43,42
    5元【計算式：（95年7月1日起至97年9月11日止：43,900元
    ×27個月＋94年10月1日起至95年6月30日止：42,000元×9
    個月）÷36個月＝43,425元】，計算至94年6月30日止為24
    年150日、33基數，97年8月6日起至97年9月11日止，合計24
    年187日、35基數，故給付金額1,473,710元，而以41基數計
    算，則給付金額為1,780,425元（計算式：43,425元×41 ＝
    1,780,425元），故兩者之差額為306,715元。
  2.又按雇主應於勞工到職時起為勞工辦理勞工保險投保手續，
    直至勞工離職時止，此觀諸勞工保險條例第10條第1項、第
    11條規定即可得知。再者，又同法第72條第1項則規定：「
    投保單位不依本條例之規定辦理保險手續者，按自僱用之日
    起，至參加保險之日止應負擔之保險費金額，處以二倍罰鍰
    。勞工因此所受之損失，並應由投保單位依本條例規定之給
    付標準賠償之。」，原告吳邦男、吳文進及廖重奎與被告間
    僱傭關係既自94年7月起迄至97年8月5日止仍繼續存在，則
    雇主即被告自有為原告繼續投保勞工保險之義務，不得無故
    將原告勞工保險擅予退保。被告擅自將原告退保，致原告吳
    邦男、吳文進、廖重奎受有保險年資短少、基數短少之損失
    ，且係可歸責於被告，自應由被告依照勞工保險條例第72條
    等規定賠償。是本件因被告非法資遣原告吳邦男、吳文進及
    廖重奎而未依法為其三人投保致原告吳邦男、吳文進、廖重
    奎三人有前述老年給付差額之產生，被告對原告吳邦男、吳
    文進及廖重奎前述所受之損害，自應依法賠償。
  (六)被告臺灣省農會短給原告吳邦男之退休金部分：
    按「資遣費、退休金或撫卹金之核定均以其在職最後三年之
    薪額平均為計算基準，按服務年資每滿一年發給一‧五個月
    薪給之一次資遣費、退休金或撫卹金。服務年資之計算未滿
    一年之剩餘月數，以比例計給之，未滿一個月者以一個月計
    。但本辦法中華民國七十八年十二月二十七日修正前依每年
    一個月薪給提撥者，應分別其服務年資計算之。前項資遣費
    、退休金或撫卹金總數最高不得超過五十三個月薪給基數。
    」農會人事管理辦法第54條規定。依此，原告吳邦男得受領
    之退休金基數為【計算式：服務年資自56年任職於被告台灣
    省農會，服務年資已41年有餘，40年×1.5月=60個月薪給基
    數，惟僅能以最高53個月薪給基數計算。又查：原告吳邦男
    雖於97年1月15日即達65歲，惟於斯時並未接獲被告強制退
    休之通知，嗣本件確認僱傭關係存在判決確定之後，被告方
    於97年8月5日發文表示原告吳邦男屆齡退休，故原告吳邦男
    請求自94年6月1日至97年8月5日止之薪資，已如前述，而原
    告吳邦男之薪資，依前述為其基本薪資加上主管津貼，其在
    職最後三年（即94年8月至97年7月）之薪額，94年8月至12
    月各為50881元；95年1月至95年12月各為63800元；96年1月
    至97年7月各為71775元，以上三年總薪資為0000000元（508
    81元×5+63800元×12+71775元×19），三年平均薪資為662
    15元（0000000元÷36，元以下四捨五入），原告吳邦男可
    得向被告請領之退休金額為0000000元（66215元×53），惟
    被告僅給付302萬2537元，不足48萬6858元，原告吳邦男請
    求被告給付，於法有據，逾此部分之請求，尚屬無據。
  (七)遲延利息：民法第233條明文：「遲延之債務，以支付金錢
    為標的者，債權人得請求依法定利率計算之遲延利息。但約
    定利率較高者，仍從其約定利率。」、同法第203條亦定有
    明文：「應付利息之債務，其利率未經約定，亦無法律可據
    者，週年利率為百分之五。」本件被告臺灣省農會非法資遣
    原告等人之薪資等損失，核屬「以給付金錢為標的之債務」
    ，被告原應於94年7月起每月10日核付當月薪資，原告等人
    自得按月請求遲延利息。原告請求被告就其等前述分別得按
    月領取基本薪資、主管津貼等債權，負遲延責任而請求遲延
    利息，應屬有據。至於被告於94年6月1日非法資遣原告，然
    該資遣非屬合法行為，原告自得不領取資遣費，被告通知原
    告領取資遣費，並無礙被告遲延給付薪資之事實認定，被告
    抗辯：原告受通知未領取資遣費，被告不負遲延責任，自無
    可採。又被告於97年8月29日已匯入前述薪資予原告等人，
    而發生得抵充之情事，是原告各期薪資可請求被告給付遲延
    利息之期間，應以97年8月28日為最終日，是原告起訴就被
    告遲延給付各期薪資之遲延日數（期間為94年7月11日起算
    至97年8月28日），均未逾可請求之日數，是按年息百分之5
    ，依原告請求日數計算，原告得請求被告給付之遲延利息，
    分述如下（計算式：遲延金額×年息百分之五÷365×遲延
    日數，元以下四捨五入。詳如附表二至附表九所示）：
  原告吳邦男部分：189000元
  原告蕭兆君部分：97895元
  原告曾穗瑜部分：167199元
  原告詹文生部分：77876元。
  原告何素珍部分：110844元
  原告郭品宜部分：96716元。
  原告廖重奎部分：189000元
  原告吳文進部分：152535元
  (八)綜上，原告各得請求被告給付之金額分別為：
  原告吳邦男部分：0000000元
    本得請求被告給付總額為0000000元（計算式：基本薪資
    0000000元+主管津貼227045元+未休假獎金234755元+考核獎
    金84753元+績效獎金123250元+老年給付減損賠償176100元+
    退休金48 6858元+遲延利息189000元），於扣除（94年1 月
    至6月及春節犒賞以每一薪點374元計算溢付部分7,975
    6+15,950）及抵充被告已付之1,725,355元後，剩餘得請求
    金額為0000000元【計算式：0000000元-63,800元-1,725,35
    5元=0000000元，抵充部分，先充利息再充本金】。
  原告蕭兆君部分：322785元
    本得請求被告給付總額為0000000元（計算式：基本薪資
    0000000元+未休假獎金126381元+績效獎金71000元+遲延利
    息97895元），於扣除（94年1月至6月及春節犒賞以每一
    薪點374元計算溢付部分4,1366+9,020）及抵充被告已付
    之1, 221,728元後，剩餘得請求金額為322785元【計算式：
    0000000元-33,836元- 1,221,728元=322785元】。
  原告曾穗瑜部分：859163元
    本得請求被告給付總額為0000000元（計算式：基本薪資
    0000000元+主管津貼202949元+未休假獎金209882元+績效獎
    金110100元+遲延利息167199元），於扣除（94年1月至6月
    及春節犒賞以每一薪點374元計算溢付部分6,2926+14,080
    ）、（另外工作所得報酬51,495+87,775）及抵充被告已給
    付之1,767,802元後，剩餘得請求金額為859163元【計算式
    ：0000000元-51,832元- 1,767,802元=859163元】。
  原告詹文生部分：244601元
    本得請求被告給付總額為0000000元（計算式：基本薪資
    0000000元+未休假獎金826561元+績效獎金56550元+遲延利
    息77876元），於扣除（94年1月至6月及春節犒賞以每一薪
    點374元計算溢付部分3,2016+7,150）、（另外工作所得
    報酬48,333元）及抵充被告已給付之920,102元後，剩餘得
    請求金額為244601元【計算式：0000000元-26,356元-48,33
    3元-920,102元=244601元】。
  原告何素珍部分：379774元
    本得請求被告給付總額為0000000元（計算式：基本薪資000
    0000元+未休假獎金153217元+績效獎金85950元+遲延利息11
    0844元），於扣除（94年1月至6月及春節犒賞以每一薪點37
    4元計算溢付部分4,3676+10,230）及抵充被告已付之1,38
    5,607元後，剩餘得請求金額為379774元【計算式：0000000
    元-36,432元- 1, 385,607元=379774元】。
  原告郭品宜部分：251787元
    本得請求被告給付總額為0000000元（計算式：基本薪資
    0000000元+未休假獎金56406元+績效獎金70150元+遲延利息
    96716元），於扣除（94年1月至6月及春節犒賞以每一薪點
    374元計算溢付部分4,08 16+8,910）及抵充被告已付之
    1,206, 819元後，剩餘得請求金額為251787元【計算式：
    0000000元-33,396元-1,206,819元=251787元】。
  原告廖重奎部分：0000000元
    本得請求被告給付總額為0000000元（計算式：基本薪資
    0000000元+主管津貼227045元+未休假獎金219104元+考核獎
    金84753元+績效獎金123250元+老年給付減損賠償306715元+
    遲延利息189000元），於扣除（94年1月至6月及春節犒賞以
    每一薪點374元計算溢付部分7,9756+ 15,950）、（另外
    工作所得報酬62,264+53,094）及抵充被告已給付之2,044,
    997元後，剩餘得請求金額為0000000元【計算式即0000000
    元-63,800元-115,358-2,044,997元=0000000元】。
  原告吳文進部分：672560元
    本得請求被告給付總額為0000000元（計算式：基本薪資
    0000000元+主管津貼184539元+未休假獎金190723元+考核獎
    金26550元+績效獎金100300元+老年給付減損賠償177886元+
    遲延利息152535元），於扣除（94年1月至6月及春節犒賞以
    每一薪點374元計算溢付部分5,6876 +12,870）及抵充被
    告已付之1,743,183元後，剩餘得請求金額為672560元【計
    算式：0000000元-46,992元- 1,743,183元=850446元】。
  (丙)原告蕭兆君、曾穗瑜、詹文生、何素珍、郭品宜、廖重奎確
    認系爭調職令無效部分：
  1.按確認法律關係之訴，非原告有即受確認判決之法律上利益
    者，不得提起之；確認證書真偽或為法律關係基礎事實存否
    之訴，亦同。前項確認法律關係基礎事實存否之訴，以原告
    不能提起他訴訟者為限。民事訴訟法第247條第1項、第2項
    定有明文。本件被告固有於前揭時地對原告蕭兆君、曾穗瑜
    、詹文生、何素珍、郭品宜、廖重奎等人發布前述調職命令
    ，經原告蕭兆君、曾穗瑜、詹文生、何素珍、郭品宜、廖重
    奎等人申請覆議，而經被告於97年8月27日覆議審查結果維
    持原決議，審諸該調職命令固欲改變原告蕭兆君、曾穗瑜、
    詹文生、何素珍、郭品宜、廖重奎等人工作地點、時間與作
    業內容，然該調職命令僅為被告單方意思表示，而非法律關
    係，且該調職命令之存否，亦不影響兩造間僱傭法律關係之
    存續，是該調職命令非屬影響兩造僱傭法律關係存滅之基礎
    事實，亦可認定，原告蕭兆君、曾穗瑜、詹文生、何素珍、
    郭品宜、廖重奎與被告間之僱傭關係，不因該調職命令發布
    之事實，而產生消滅與否之問題，該調職命令發布之事實，
    不得為確認訴訟之標的。
  2.又被告為法人，其本得為有效意思表示，系爭調職命令固為
    原告單方意思表示，然其為有效意思表示，無庸置疑，至於
    原告蕭兆君、曾穗瑜、詹文生、何素珍、郭品宜、廖重奎等
    人是否應受該調職命令之拘束，而至其指派地點、時間服勞
    務，此涉及工作條件之改變，原告蕭兆君、曾穗瑜、詹文生
    、何素珍、郭品宜、廖重奎等人如認其變更不合乎兩造約定
    之工作條件，而認該調職命令不得拘束原告蕭兆君、曾穗瑜
    、詹文生、何素珍、郭品宜、廖重奎等人，其等自得拒絕前
    往就任，然此為原告蕭兆君、曾穗瑜、詹文生、何素珍、郭
    品宜、廖重奎等人是否受被告意思表示拘束之問題，而非該
    調職意思表示有效與否之問題，原告蕭兆君、曾穗瑜、詹文
    生、何素珍、郭品宜、廖重奎等人起訴請求確認系爭調職命
    令為無效，自無理由，不應准許。
五、綜上所述，原告吳邦男、蕭兆君、曾穗瑜、詹文生、何素珍
    、郭品宜、廖重奎、吳文進請求被告依序各給付其等000000
    0元、322785元、859163元、244601元、379774元、251787
    元、0000000元、850446元及均自起訴狀繕本送達被告之翌
    日（即97年10月24日）起至清償日止按年息百分之五計算之
    遲延利息，為有理由，應予准許。其餘逾此部分請求，為無
    理由，應予駁回。
六、兩造就原告勝訴部分，均陳明願供擔保請准宣告假執行及免
    為假執行宣告，經核無不符，爰酌定相當擔保金額併准許之
    ，至於原告給付之訴敗訴部分，其假執行之聲請，失所附麗
    ，應併予駁回。
七、本件事實已臻明，兩造其餘攻擊、防禦方法，核與結論涉，
    爰不一一贅述，併此敘明。
參、訴訟費用負擔及假執行宣告之依據：民事訴訟法第79條、第
    85條第1項、第390條第2項、第392條第2項、第3項。
中    華    民    國    99    年    4    月     9    日
                  民事第二庭    法  官  涂秀玲
附表一
調職令
      ┌──┬───┬───────┬───────────────────┬────┐
      │編號│姓名  │調職單位地址  │調職工作內容及工作條件                │調職職稱│
      ├──┼───┼───────┼───────────────────┼────┤
      │1   │蕭兆君│台北市○○○路│台北第二市場凌晨2點30分至上午10點30分 │辦事員  │
      ├──┼───┼───────┼───────────────────┼────┤
      │2   │曾穗瑜│桃園縣中壢市  │中壢辦事處信用部                      │一等專員│
      ├──┼───┼───────┼───────────────────┼────┤
      │3   │詹文生│臺北市○○路  │台北第一市場凌晨2點30分至上午10點30分 │技工    │
      ├──┼───┼───────┼───────────────────┼────┤
      │4   │何素珍│桃園縣中壢市  │中壢辦事處保險課                      │課員    │
      ├──┼───┼───────┼───────────────────┼────┤
      │5   │郭品宜│桃園縣中壢市  │中壢辦事處信用部                      │辦事員  │
      ├──┼───┼───────┼───────────────────┼────┤
      │6   │廖重奎│臺北市○○路  │台北第一市場                          │一等專員│
      ├──┼───┼───────┼───────────────────┼────┤
      │7   │吳文進│台中市○○路  │台中市場凌晨2點至上午10點             │二等專員│
      └──┴───┴───────┴───────────────────┴────┘
附表二 吳邦男
┌──┬──────┬──────┬────┬──────┐
│編號│應付日期    │應付金額    │遲延天數│遲延利息    │
├──┼──────┼──────┼────┼──────┤
│ 1  │94年7月10日 │  50881     │1143    │  8168      │
├──┼──────┼──────┼────┼──────┤
│ 2  │94年8月10日 │  50881     │1112    │  7751      │
├──┼──────┼──────┼────┼──────┤
│ 3  │94年9月10日 │  50881     │1082    │  7542      │
├──┼──────┼──────┼────┼──────┤
│ 4  │94年10月10日│  50881     │1052    │  7332      │
├──┼──────┼──────┼────┼──────┤
│ 5  │94年11月10日│  50881     │1021    │  7116      │
├──┼──────┼──────┼────┼──────┤
│ 6  │94年12月10日│  50881     │ 991    │  6907      │
├──┼──────┼──────┼────┼──────┤
│ 7  │95年1月10日 │  63800     │ 960    │  8390      │
├──┼──────┼──────┼────┼──────┤
│ 8  │95年2月10日 │  63800     │ 930    │  8128      │
├──┼──────┼──────┼────┼──────┤
│ 9  │95年3月10日 │  63800     │ 899    │  7857      │
├──┼──────┼──────┼────┼──────┤
│ 10 │95年4月10日 │  63800     │ 869    │  7595      │
├──┼──────┼──────┼────┼──────┤
│ 11 │95年5月10日 │  63800     │ 839    │  7333      │
├──┼──────┼──────┼────┼──────┤
│ 12 │95年6月10日 │  63800     │ 808    │  7062      │
├──┼──────┼──────┼────┼──────┤
│ 13 │95年7月10日 │  63800     │ 778    │  6800      │
├──┼──────┼──────┼────┼──────┤
│ 14 │95年8月10日 │  63800     │ 747    │  6529      │
├──┼──────┼──────┼────┼──────┤
│ 15 │95年9月10日 │  63800     │ 717    │  6266      │
├──┼──────┼──────┼────┼──────┤
│ 16 │95年10月10日│  63800     │ 686    │  5995      │
├──┼──────┼──────┼────┼──────┤
│ 17 │95年11月10日│  63800     │ 656    │  5733      │
├──┼──────┼──────┼────┼──────┤
│ 18 │95年12月10日│  63800     │ 626    │  5471      │
├──┼──────┼──────┼────┼──────┤
│ 19 │96年1月10日 │  71775     │ 595    │  5850      │
├──┼──────┼──────┼────┼──────┤
│ 20 │96年2月10日 │  71775     │ 565    │  5555      │
├──┼──────┼──────┼────┼──────┤
│ 21 │96年3月10日 │  71775     │ 534    │  5250      │
├──┼──────┼──────┼────┼──────┤
│ 22 │96年4月10日 │  71775     │ 504    │  4955      │
├──┼──────┼──────┼────┼──────┤
│ 23 │96年5月10日 │  71775     │ 473    │  4651      │
├──┼──────┼──────┼────┼──────┤
│ 24 │96年6月10日 │  71775     │ 443    │  4356      │
├──┼──────┼──────┼────┼──────┤
│ 25 │96年7月10日 │  71775     │ 413    │  4061      │
├──┼──────┼──────┼────┼──────┤
│ 26 │96年8月10日 │  71775     │ 382    │  3756      │
├──┼──────┼──────┼────┼──────┤
│ 27 │96年9月10日 │  71775     │ 352    │  3461      │
├──┼──────┼──────┼────┼──────┤
│ 28 │96年10月10日│  71775     │ 321    │  3156      │
├──┼──────┼──────┼────┼──────┤
│ 29 │96年11月10日│  71775     │ 291    │  2861      │
├──┼──────┼──────┼────┼──────┤
│ 30 │96年12月10日│  71775     │ 260    │  2556      │
├──┼──────┼──────┼────┼──────┤
│ 31 │97年1月10日 │  71775     │ 230    │  2261      │
├──┼──────┼──────┼────┼──────┤
│ 32 │97年2月10日 │  71775     │ 200    │  1966      │
├──┼──────┼──────┼────┼──────┤
│ 33 │97年3月10日 │  71775     │ 169    │  1662      │
├──┼──────┼──────┼────┼──────┤
│ 34 │97年4月10日 │  71775     │ 139    │  1367      │
├──┼──────┼──────┼────┼──────┤
│ 35 │97年5月10日 │  71775     │ 108    │  1062      │
├──┼──────┼──────┼────┼──────┤
│ 36 │97年6月10日 │  71775     │  78    │   767      │
├──┼──────┼──────┼────┼──────┤
│ 37 │97年7月10日 │  71775     │  47    │   462      │
├──┼──────┼──────┼────┼──────┤
│ 38 │97年8月10日 │  11963     │  17    │    28      │
└──┴──────┴──────┴────┴──────┘
附表三 蕭兆君
┌──┬──────┬──────┬────┬──────┐
│編號│應付日期    │應付金額    │遲延天數│遲延利息    │
├──┼──────┼──────┼────┼──────┤
│ 1  │94年7月10日 │  26158     │1143    │  4096      │
├──┼──────┼──────┼────┼──────┤
│ 2  │94年8月10日 │  26158     │1112    │  3985      │
├──┼──────┼──────┼────┼──────┤
│ 3  │94年9月10日 │  26158     │1082    │  3877      │
├──┼──────┼──────┼────┼──────┤
│ 4  │94年10月10日│  26158     │1052    │  3770      │
├──┼──────┼──────┼────┼──────┤
│ 5  │94年11月10日│  26158     │1021    │  3659      │
├──┼──────┼──────┼────┼──────┤
│ 6  │94年12月10日│  26158     │ 991    │  3551      │
├──┼──────┼──────┼────┼──────┤
│ 7  │95年1月10日 │  33200     │ 960    │  4360      │
├──┼──────┼──────┼────┼──────┤
│ 8  │95年2月10日 │  33200     │ 930    │  4230      │
├──┼──────┼──────┼────┼──────┤
│ 9  │95年3月10日 │  33200     │ 899    │  4089      │
├──┼──────┼──────┼────┼──────┤
│ 10 │95年4月10日 │  33200     │ 869    │  3952      │
├──┼──────┼──────┼────┼──────┤
│ 11 │95年5月10日 │  33200     │ 839    │  3816      │
├──┼──────┼──────┼────┼──────┤
│ 12 │95年6月10日 │  33200     │ 808    │  3675      │
├──┼──────┼──────┼────┼──────┤
│ 13 │95年7月10日 │  33200     │ 778    │  3538      │
├──┼──────┼──────┼────┼──────┤
│ 14 │95年8月10日 │  33200     │ 747    │  3397      │
├──┼──────┼──────┼────┼──────┤
│ 15 │95年9月10日 │  33200     │ 717    │  3261      │
├──┼──────┼──────┼────┼──────┤
│ 16 │95年10月10日│  33200     │ 686    │  3120      │
├──┼──────┼──────┼────┼──────┤
│ 17 │95年11月10日│  33200     │ 656    │  2983      │
├──┼──────┼──────┼────┼──────┤
│ 18 │95年12月10日│  33200     │ 626    │  2847      │
├──┼──────┼──────┼────┼──────┤
│ 19 │96年1月10日 │  37800     │ 595    │  3081      │
├──┼──────┼──────┼────┼──────┤
│ 20 │96年2月10日 │  37800     │ 565    │  2926      │
├──┼──────┼──────┼────┼──────┤
│ 21 │96年3月10日 │  37800     │ 534    │  2765      │
├──┼──────┼──────┼────┼──────┤
│ 22 │96年4月10日 │  37800     │ 504    │  2610      │
├──┼──────┼──────┼────┼──────┤
│ 23 │96年5月10日 │  37800     │ 473    │  2449      │
├──┼──────┼──────┼────┼──────┤
│ 24 │96年6月10日 │  37800     │ 443    │  2294      │
├──┼──────┼──────┼────┼──────┤
│ 25 │96年7月10日 │  37800     │ 413    │  2139      │
├──┼──────┼──────┼────┼──────┤
│ 26 │96年8月10日 │  37800     │ 382    │  1978      │
├──┼──────┼──────┼────┼──────┤
│ 27 │96年9月10日 │  37800     │ 352    │  1823      │
├──┼──────┼──────┼────┼──────┤
│ 28 │96年10月10日│  37800     │ 321    │  1662      │
├──┼──────┼──────┼────┼──────┤
│ 29 │96年11月10日│  37800     │ 291    │  1507      │
├──┼──────┼──────┼────┼──────┤
│ 30 │96年12月10日│  37800     │ 260    │  1346      │
├──┼──────┼──────┼────┼──────┤
│ 31 │97年1月10日 │  38250     │ 230    │  1205      │
├──┼──────┼──────┼────┼──────┤
│ 32 │97年2月10日 │  38250     │ 200    │  1048      │
├──┼──────┼──────┼────┼──────┤
│ 33 │97年3月10日 │  38250     │ 169    │   886      │
├──┼──────┼──────┼────┼──────┤
│ 34 │97年4月10日 │  38250     │ 139    │   728      │
├──┼──────┼──────┼────┼──────┤
│ 35 │97年5月10日 │  38250     │ 108    │   566      │
├──┼──────┼──────┼────┼──────┤
│ 36 │97年6月10日 │  38250     │  78    │   409      │
├──┼──────┼──────┼────┼──────┤
│ 37 │97年7月10日 │  38250     │  47    │   246      │
├──┼──────┼──────┼────┼──────┤
│ 38 │97年8月10日 │  6375      │  17    │    15      │
└──┴──────┴──────┴────┴──────┘
附表四 曾穗瑜
┌──┬──────┬──────┬────┬──────┐
│編號│應付日期    │應付金額    │遲延天數│遲延利息    │
├──┼──────┼──────┼────┼──────┤
│ 1  │94年7月10日 │  44915     │1143    │  7033      │
├──┼──────┼──────┼────┼──────┤
│ 2  │94年8月10日 │  44915     │1112    │  6842      │
├──┼──────┼──────┼────┼──────┤
│ 3  │94年9月10日 │  44915     │1082    │  6657      │
├──┼──────┼──────┼────┼──────┤
│ 4  │94年10月10日│  44915     │1052    │  6473      │
├──┼──────┼──────┼────┼──────┤
│ 5  │94年11月10日│  44915     │1021    │  6282      │
├──┼──────┼──────┼────┼──────┤
│ 6  │94年12月10日│  44915     │ 991    │  6097      │
├──┼──────┼──────┼────┼──────┤
│ 7  │95年1月10日 │  56760     │ 960    │  7464      │
├──┼──────┼──────┼────┼──────┤
│ 8  │95年2月10日 │  56760     │ 930    │  7231      │
├──┼──────┼──────┼────┼──────┤
│ 9  │95年3月10日 │  56760     │ 899    │  6990      │
├──┼──────┼──────┼────┼──────┤
│ 10 │95年4月10日 │  56760     │ 869    │  6757      │
├──┼──────┼──────┼────┼──────┤
│ 11 │95年5月10日 │  56760     │ 839    │  6524      │
├──┼──────┼──────┼────┼──────┤
│ 12 │95年6月10日 │  56760     │ 808    │  6282      │
├──┼──────┼──────┼────┼──────┤
│ 13 │95年7月10日 │  56760     │ 778    │  6049      │
├──┼──────┼──────┼────┼──────┤
│ 14 │95年8月10日 │  56760     │ 747    │  5808      │
├──┼──────┼──────┼────┼──────┤
│ 15 │95年9月10日 │  56760     │ 717    │  5575      │
├──┼──────┼──────┼────┼──────┤
│ 16 │95年10月10日│  56760     │ 686    │  5334      │
├──┼──────┼──────┼────┼──────┤
│ 17 │95年11月10日│  56760     │ 656    │  5101      │
├──┼──────┼──────┼────┼──────┤
│ 18 │95年12月10日│  56760     │ 626    │  4867      │
├──┼──────┼──────┼────┼──────┤
│ 19 │96年1月10日 │  64350     │ 595    │  5245      │
├──┼──────┼──────┼────┼──────┤
│ 20 │96年2月10日 │  64350     │ 565    │  4981      │
├──┼──────┼──────┼────┼──────┤
│ 21 │96年3月10日 │  64350     │ 534    │  4707      │
├──┼──────┼──────┼────┼──────┤
│ 22 │96年4月10日 │  64350     │ 504    │  4443      │
├──┼──────┼──────┼────┼──────┤
│ 23 │96年5月10日 │  64350     │ 473    │  4170      │
├──┼──────┼──────┼────┼──────┤
│ 24 │96年6月10日 │  64350     │ 443    │  3905      │
├──┼──────┼──────┼────┼──────┤
│ 25 │96年7月10日 │  64350     │ 413    │  3641      │
├──┼──────┼──────┼────┼──────┤
│ 26 │96年8月10日 │  64350     │ 382    │  3367      │
├──┼──────┼──────┼────┼──────┤
│ 27 │96年9月10日 │  64350     │ 352    │  3103      │
├──┼──────┼──────┼────┼──────┤
│ 28 │96年10月10日│  64350     │ 321    │  2830      │
├──┼──────┼──────┼────┼──────┤
│ 29 │96年11月10日│  64350     │ 291    │  2565      │
├──┼──────┼──────┼────┼──────┤
│ 30 │96年12月10日│  64350     │ 260    │  2292      │
├──┼──────┼──────┼────┼──────┤
│ 31 │97年1月10日 │  64350     │ 230    │  2027      │
├──┼──────┼──────┼────┼──────┤
│ 32 │97年2月10日 │  64350     │ 200    │  1763      │
├──┼──────┼──────┼────┼──────┤
│ 33 │97年3月10日 │  64350     │ 169    │  1490      │
├──┼──────┼──────┼────┼──────┤
│ 34 │97年4月10日 │  64350     │ 139    │  1225      │
├──┼──────┼──────┼────┼──────┤
│ 35 │97年5月10日 │  64350     │ 108    │   952      │
├──┼──────┼──────┼────┼──────┤
│ 36 │97年6月10日 │  64350     │  78    │   688      │
├──┼──────┼──────┼────┼──────┤
│ 37 │97年7月10日 │  64350     │  47    │   414      │
├──┼──────┼──────┼────┼──────┤
│ 38 │97年8月10日 │  10725     │  17    │    25      │
└──┴──────┴──────┴────┴──────┘
附表五 詹文生
┌──┬──────┬──────┬────┬──────┐
│編號│應付日期    │應付金額    │遲延天數│遲延利息    │
├──┼──────┼──────┼────┼──────┤
│ 1  │94年7月10日 │  20735     │1143    │  3247      │
├──┼──────┼──────┼────┼──────┤
│ 2  │94年8月10日 │  20735     │1112    │  3159      │
├──┼──────┼──────┼────┼──────┤
│ 3  │94年9月10日 │  20735     │1082    │  3073      │
├──┼──────┼──────┼────┼──────┤
│ 4  │94年10月10日│  20735     │1052    │  2988      │
├──┼──────┼──────┼────┼──────┤
│ 5  │94年11月10日│  20735     │1021    │  2900      │
├──┼──────┼──────┼────┼──────┤
│ 6  │94年12月10日│  20735     │ 991    │  2815      │
├──┼──────┼──────┼────┼──────┤
│ 7  │95年1月10日 │  26400     │ 960    │  3472      │
├──┼──────┼──────┼────┼──────┤
│ 8  │95年2月10日 │  26400     │ 930    │  3363      │
├──┼──────┼──────┼────┼──────┤
│ 9  │95年3月10日 │  26400     │ 899    │  3251      │
├──┼──────┼──────┼────┼──────┤
│ 10 │95年4月10日 │  26400     │ 869    │  3143      │
├──┼──────┼──────┼────┼──────┤
│ 11 │95年5月10日 │  26400     │ 839    │  3034      │
├──┼──────┼──────┼────┼──────┤
│ 12 │95年6月10日 │  26400     │ 808    │  2922      │
├──┼──────┼──────┼────┼──────┤
│ 13 │95年7月10日 │  26400     │ 778    │  2814      │
├──┼──────┼──────┼────┼──────┤
│ 14 │95年8月10日 │  26400     │ 747    │  2701      │
├──┼──────┼──────┼────┼──────┤
│ 15 │95年9月10日 │  26400     │ 717    │  2593      │
├──┼──────┼──────┼────┼──────┤
│ 16 │95年10月10日│  26400     │ 686    │  2481      │
├──┼──────┼──────┼────┼──────┤
│ 17 │95年11月10日│  26400     │ 656    │  2372      │
├──┼──────┼──────┼────┼──────┤
│ 18 │95年12月10日│  26400     │ 626    │  2264      │
├──┼──────┼──────┼────┼──────┤
│ 19 │96年1月10日 │  30150     │ 595    │  2457      │
├──┼──────┼──────┼────┼──────┤
│ 20 │96年2月10日 │  30150     │ 565    │  2334      │
├──┼──────┼──────┼────┼──────┤
│ 21 │96年3月10日 │  30150     │ 534    │  2205      │
├──┼──────┼──────┼────┼──────┤
│ 22 │96年4月10日 │  30150     │ 504    │  2082      │
├──┼──────┼──────┼────┼──────┤
│ 23 │96年5月10日 │  30150     │ 473    │  1954      │
├──┼──────┼──────┼────┼──────┤
│ 24 │96年6月10日 │  30150     │ 443    │  1830      │
├──┼──────┼──────┼────┼──────┤
│ 25 │96年7月10日 │  30150     │ 413    │  1706      │
├──┼──────┼──────┼────┼──────┤
│ 26 │96年8月10日 │  30150     │ 382    │  1578      │
├──┼──────┼──────┼────┼──────┤
│ 27 │96年9月10日 │  30150     │ 352    │  1454      │
├──┼──────┼──────┼────┼──────┤
│ 28 │96年10月10日│  30150     │ 321    │  1326      │
├──┼──────┼──────┼────┼──────┤
│ 29 │96年11月10日│  30150     │ 291    │  1202      │
├──┼──────┼──────┼────┼──────┤
│ 30 │96年12月10日│  30150     │ 260    │  1074      │
├──┼──────┼──────┼────┼──────┤
│ 31 │97年1月10日 │  30600     │ 230    │   964      │
├──┼──────┼──────┼────┼──────┤
│ 32 │97年2月10日 │  30600     │ 200    │   838      │
├──┼──────┼──────┼────┼──────┤
│ 33 │97年3月10日 │  30600     │ 169    │   708      │
├──┼──────┼──────┼────┼──────┤
│ 34 │97年4月10日 │  30600     │ 139    │   583      │
├──┼──────┼──────┼────┼──────┤
│ 35 │97年5月10日 │  30600     │ 108    │   453      │
├──┼──────┼──────┼────┼──────┤
│ 36 │97年6月10日 │  30600     │  78    │   327      │
├──┼──────┼──────┼────┼──────┤
│ 37 │97年7月10日 │  30600     │  47    │   197      │
├──┼──────┼──────┼────┼──────┤
│ 38 │97年8月10日 │   5100     │  17    │    12      │
└──┴──────┴──────┴────┴──────┘
附表六 何素珍
┌──┬──────┬──────┬────┬──────┐
│編號│應付日期    │應付金額    │遲延天數│遲延利息    │
├──┼──────┼──────┼────┼──────┤
│ 1  │94年7月10日 │  29667     │1143    │  4645      │
├──┼──────┼──────┼────┼──────┤
│ 2  │94年8月10日 │  29667     │1112    │  4519      │
├──┼──────┼──────┼────┼──────┤
│ 3  │94年9月10日 │  29667     │1082    │  4397      │
├──┼──────┼──────┼────┼──────┤
│ 4  │94年10月10日│  29667     │1052    │  4275      │
├──┼──────┼──────┼────┼──────┤
│ 5  │94年11月10日│  29667     │1021    │  4149      │
├──┼──────┼──────┼────┼──────┤
│ 6  │94年12月10日│  29667     │ 991    │  4027      │
├──┼──────┼──────┼────┼──────┤
│ 7  │95年1月10日 │  37600     │ 960    │  4945      │
├──┼──────┼──────┼────┼──────┤
│ 8  │95年2月10日 │  37600     │ 930    │  4790      │
├──┼──────┼──────┼────┼──────┤
│ 9  │95年3月10日 │  37600     │ 899    │  4630      │
├──┼──────┼──────┼────┼──────┤
│ 10 │95年4月10日 │  37600     │ 869    │  4476      │
├──┼──────┼──────┼────┼──────┤
│ 11 │95年5月10日 │  37600     │ 839    │  4321      │
├──┼──────┼──────┼────┼──────┤
│ 12 │95年6月10日 │  37600     │ 808    │  4162      │
├──┼──────┼──────┼────┼──────┤
│ 13 │95年7月10日 │  37600     │ 778    │  4007      │
├──┼──────┼──────┼────┼──────┤
│ 14 │95年8月10日 │  37600     │ 747    │  3843      │
├──┼──────┼──────┼────┼──────┤
│ 15 │95年9月10日 │  37600     │ 717    │  3693      │
├──┼──────┼──────┼────┼──────┤
│ 16 │95年10月10日│  37600     │ 686    │  3533      │
├──┼──────┼──────┼────┼──────┤
│ 17 │95年11月10日│  37600     │ 656    │  3379      │
├──┼──────┼──────┼────┼──────┤
│ 18 │95年12月10日│  37600     │ 626    │  3224      │
├──┼──────┼──────┼────┼──────┤
│ 19 │96年1月10日 │  42750     │ 595    │  3484      │
├──┼──────┼──────┼────┼──────┤
│ 20 │96年2月10日 │  42750     │ 565    │  3309      │
├──┼──────┼──────┼────┼──────┤
│ 21 │96年3月10日 │  42750     │ 534    │  3127      │
├──┼──────┼──────┼────┼──────┤
│ 22 │96年4月10日 │  42750     │ 504    │  2952      │
├──┼──────┼──────┼────┼──────┤
│ 23 │96年5月10日 │  42750     │ 473    │  2770      │
├──┼──────┼──────┼────┼──────┤
│ 24 │96年6月10日 │  42750     │ 443    │  2594      │
├──┼──────┼──────┼────┼──────┤
│ 25 │96年7月10日 │  42750     │ 413    │  2419      │
├──┼──────┼──────┼────┼──────┤
│ 26 │96年8月10日 │  42750     │ 382    │  2237      │
├──┼──────┼──────┼────┼──────┤
│ 27 │96年9月10日 │  42750     │ 352    │  2061      │
├──┼──────┼──────┼────┼──────┤
│ 28 │96年10月10日│  42750     │ 321    │  1880      │
├──┼──────┼──────┼────┼──────┤
│ 29 │96年11月10日│  42750     │ 291    │  1704      │
├──┼──────┼──────┼────┼──────┤
│ 30 │96年12月10日│  42750     │ 260    │  1523      │
├──┼──────┼──────┼────┼──────┤
│ 31 │97年1月10日 │  43200     │ 230    │  1361      │
├──┼──────┼──────┼────┼──────┤
│ 32 │97年2月10日 │  43200     │ 200    │  1184      │
├──┼──────┼──────┼────┼──────┤
│ 33 │97年3月10日 │  43200     │ 169    │  1000      │
├──┼──────┼──────┼────┼──────┤
│ 34 │97年4月10日 │  43200     │ 139    │   823      │
├──┼──────┼──────┼────┼──────┤
│ 35 │97年5月10日 │  43200     │ 108    │   639      │
├──┼──────┼──────┼────┼──────┤
│ 36 │97年6月10日 │  43200     │  78    │   462      │
├──┼──────┼──────┼────┼──────┤
│ 37 │97年7月10日 │  43200     │  47    │   278      │
├──┼──────┼──────┼────┼──────┤
│ 38 │97年8月10日 │   7350     │  17    │    17      │
└──┴──────┴──────┴────┴──────┘
附表七 郭品宜
┌──┬──────┬──────┬────┬──────┐
│編號│應付日期    │應付金額    │遲延天數│遲延利息    │
├──┼──────┼──────┼────┼──────┤
│ 1  │94年7月10日 │  25839     │1143    │  4046      │
├──┼──────┼──────┼────┼──────┤
│ 2  │94年8月10日 │  25839     │1112    │  3936      │
├──┼──────┼──────┼────┼──────┤
│ 3  │94年9月10日 │  25839     │1082    │  3830      │
├──┼──────┼──────┼────┼──────┤
│ 4  │94年10月10日│  25839     │1052    │  3724      │
├──┼──────┼──────┼────┼──────┤
│ 5  │94年11月10日│  25839     │1021    │  3614      │
├──┼──────┼──────┼────┼──────┤
│ 6  │94年12月10日│  25839     │ 991    │  3508      │
├──┼──────┼──────┼────┼──────┤
│ 7  │95年1月10日 │  32800     │ 960    │  4313      │
├──┼──────┼──────┼────┼──────┤
│ 8  │95年2月10日 │  32800     │ 930    │  4179      │
├──┼──────┼──────┼────┼──────┤
│ 9  │95年3月10日 │  32800     │ 899    │  4039      │
├──┼──────┼──────┼────┼──────┤
│ 10 │95年4月10日 │  32800     │ 869    │  3905      │
├──┼──────┼──────┼────┼──────┤
│ 11 │95年5月10日 │  32800     │ 839    │  3770      │
├──┼──────┼──────┼────┼──────┤
│ 12 │95年6月10日 │  32800     │ 808    │  3630      │
├──┼──────┼──────┼────┼──────┤
│ 13 │95年7月10日 │  32800     │ 778    │  3496      │
├──┼──────┼──────┼────┼──────┤
│ 14 │95年8月10日 │  32800     │ 747    │  3356      │
├──┼──────┼──────┼────┼──────┤
│ 15 │95年9月10日 │  32800     │ 717    │  3222      │
├──┼──────┼──────┼────┼──────┤
│ 16 │95年10月10日│  32800     │ 686    │  3082      │
├──┼──────┼──────┼────┼──────┤
│ 17 │95年11月10日│  32800     │ 656    │  2948      │
├──┼──────┼──────┼────┼──────┤
│ 18 │95年12月10日│  32800     │ 626    │  2813      │
├──┼──────┼──────┼────┼──────┤
│ 19 │96年1月10日 │  37350     │ 595    │  3044      │
├──┼──────┼──────┼────┼──────┤
│ 20 │96年2月10日 │  37350     │ 565    │  2891      │
├──┼──────┼──────┼────┼──────┤
│ 21 │96年3月10日 │  37350     │ 534    │  2732      │
├──┼──────┼──────┼────┼──────┤
│ 22 │96年4月10日 │  37350     │ 504    │  2579      │
├──┼──────┼──────┼────┼──────┤
│ 23 │96年5月10日 │  37350     │ 473    │  2420      │
├──┼──────┼──────┼────┼──────┤
│ 24 │96年6月10日 │  37350     │ 443    │  2267      │
├──┼──────┼──────┼────┼──────┤
│ 25 │96年7月10日 │  37350     │ 413    │  2113      │
├──┼──────┼──────┼────┼──────┤
│ 26 │96年8月10日 │  37350     │ 382    │  1954      │
├──┼──────┼──────┼────┼──────┤
│ 27 │96年9月10日 │  37350     │ 352    │  1801      │
├──┼──────┼──────┼────┼──────┤
│ 28 │96年10月10日│  37350     │ 321    │  1642      │
├──┼──────┼──────┼────┼──────┤
│ 29 │96年11月10日│  37350     │ 291    │  1489      │
├──┼──────┼──────┼────┼──────┤
│ 30 │96年12月10日│  37350     │ 260    │  1330      │
├──┼──────┼──────┼────┼──────┤
│ 31 │97年1月10日 │  37800     │ 230    │  1191      │
├──┼──────┼──────┼────┼──────┤
│ 32 │97年2月10日 │  37800     │ 200    │  1036      │
├──┼──────┼──────┼────┼──────┤
│ 33 │97年3月10日 │  37800     │ 169    │   875      │
├──┼──────┼──────┼────┼──────┤
│ 34 │97年4月10日 │  37800     │ 139    │   720      │
├──┼──────┼──────┼────┼──────┤
│ 35 │97年5月10日 │  37800     │ 108    │   559      │
├──┼──────┼──────┼────┼──────┤
│ 36 │97年6月10日 │  37800     │  78    │   404      │
├──┼──────┼──────┼────┼──────┤
│ 37 │97年7月10日 │  37800     │  47    │   243      │
├──┼──────┼──────┼────┼──────┤
│ 38 │97年8月10日 │   6300     │  17    │    15      │
└──┴──────┴──────┴────┴──────┘
附表八 廖重奎
┌──┬──────┬──────┬────┬──────┐
│編號│應付日期    │應付金額    │遲延天數│遲延利息    │
├──┼──────┼──────┼────┼──────┤
│ 1  │94年7月10日 │  50881     │1143    │  8168      │
├──┼──────┼──────┼────┼──────┤
│ 2  │94年8月10日 │  50881     │1112    │  7751      │
├──┼──────┼──────┼────┼──────┤
│ 3  │94年9月10日 │  50881     │1082    │  7542      │
├──┼──────┼──────┼────┼──────┤
│ 4  │94年10月10日│  50881     │1052    │  7332      │
├──┼──────┼──────┼────┼──────┤
│ 5  │94年11月10日│  50881     │1021    │  7116      │
├──┼──────┼──────┼────┼──────┤
│ 6  │94年12月10日│  50881     │ 991    │  6907      │
├──┼──────┼──────┼────┼──────┤
│ 7  │95年1月10日 │  63800     │ 960    │  8390      │
├──┼──────┼──────┼────┼──────┤
│ 8  │95年2月10日 │  63800     │ 930    │  8128      │
├──┼──────┼──────┼────┼──────┤
│ 9  │95年3月10日 │  63800     │ 899    │  7857      │
├──┼──────┼──────┼────┼──────┤
│ 10 │95年4月10日 │  63800     │ 869    │  7595      │
├──┼──────┼──────┼────┼──────┤
│ 11 │95年5月10日 │  63800     │ 839    │  7333      │
├──┼──────┼──────┼────┼──────┤
│ 12 │95年6月10日 │  63800     │ 808    │  7062      │
├──┼──────┼──────┼────┼──────┤
│ 13 │95年7月10日 │  63800     │ 778    │  6800      │
├──┼──────┼──────┼────┼──────┤
│ 14 │95年8月10日 │  63800     │ 747    │  6529      │
├──┼──────┼──────┼────┼──────┤
│ 15 │95年9月10日 │  63800     │ 717    │  6266      │
├──┼──────┼──────┼────┼──────┤
│ 16 │95年10月10日│  63800     │ 686    │  5995      │
├──┼──────┼──────┼────┼──────┤
│ 17 │95年11月10日│  63800     │ 656    │  5733      │
├──┼──────┼──────┼────┼──────┤
│ 18 │95年12月10日│  63800     │ 626    │  5471      │
├──┼──────┼──────┼────┼──────┤
│ 19 │96年1月10日 │  71775     │ 595    │  5850      │
├──┼──────┼──────┼────┼──────┤
│ 20 │96年2月10日 │  71775     │ 565    │  5555      │
├──┼──────┼──────┼────┼──────┤
│ 21 │96年3月10日 │  71775     │ 534    │  5250      │
├──┼──────┼──────┼────┼──────┤
│ 22 │96年4月10日 │  71775     │ 504    │  4955      │
├──┼──────┼──────┼────┼──────┤
│ 23 │96年5月10日 │  71775     │ 473    │  4651      │
├──┼──────┼──────┼────┼──────┤
│ 24 │96年6月10日 │  71775     │ 443    │  4356      │
├──┼──────┼──────┼────┼──────┤
│ 25 │96年7月10日 │  71775     │ 413    │  4061      │
├──┼──────┼──────┼────┼──────┤
│ 26 │96年8月10日 │  71775     │ 382    │  3756      │
├──┼──────┼──────┼────┼──────┤
│ 27 │96年9月10日 │  71775     │ 352    │  3461      │
├──┼──────┼──────┼────┼──────┤
│ 28 │96年10月10日│  71775     │ 321    │  3156      │
├──┼──────┼──────┼────┼──────┤
│ 29 │96年11月10日│  71775     │ 291    │  2861      │
├──┼──────┼──────┼────┼──────┤
│ 30 │96年12月10日│  71775     │ 260    │  2556      │
├──┼──────┼──────┼────┼──────┤
│ 31 │97年1月10日 │  71775     │ 230    │  2261      │
├──┼──────┼──────┼────┼──────┤
│ 32 │97年2月10日 │  71775     │ 200    │  1966      │
├──┼──────┼──────┼────┼──────┤
│ 33 │97年3月10日 │  71775     │ 169    │  1662      │
├──┼──────┼──────┼────┼──────┤
│ 34 │97年4月10日 │  71775     │ 139    │  1367      │
├──┼──────┼──────┼────┼──────┤
│ 35 │97年5月10日 │  71775     │ 108    │  1062      │
├──┼──────┼──────┼────┼──────┤
│ 36 │97年6月10日 │  71775     │  78    │   767      │
├──┼──────┼──────┼────┼──────┤
│ 37 │97年7月10日 │  71775     │  47    │   462      │
├──┼──────┼──────┼────┼──────┤
│ 38 │97年8月10日 │  11963     │  17    │    28      │
└──┴──────┴──────┴────┴──────┘
附表九 吳文進
┌──┬──────┬──────┬────┬──────┐
│編號│應付日期    │應付金額    │遲延天數│遲延利息    │
├──┼──────┼──────┼────┼──────┤
│ 1  │94年7月10日 │  41055     │1143    │  6428      │
├──┼──────┼──────┼────┼──────┤
│ 2  │94年8月10日 │  41055     │1112    │  6254      │
├──┼──────┼──────┼────┼──────┤
│ 3  │94年9月10日 │  41055     │1082    │  6085      │
├──┼──────┼──────┼────┼──────┤
│ 4  │94年10月10日│  41055     │1052    │  5916      │
├──┼──────┼──────┼────┼──────┤
│ 5  │94年11月10日│  41055     │1021    │  5742      │
├──┼──────┼──────┼────┼──────┤
│ 6  │94年12月10日│  41055     │ 991    │  5573      │
├──┼──────┼──────┼────┼──────┤
│ 7  │95年1月10日 │  51920     │ 960    │  6828      │
├──┼──────┼──────┼────┼──────┤
│ 8  │95年2月10日 │  51920     │ 930    │  6614      │
├──┼──────┼──────┼────┼──────┤
│ 9  │95年3月10日 │  51920     │ 899    │  6394      │
├──┼──────┼──────┼────┼──────┤
│ 10 │95年4月10日 │  51920     │ 869    │  6181      │
├──┼──────┼──────┼────┼──────┤
│ 11 │95年5月10日 │  51920     │ 839    │  5967      │
├──┼──────┼──────┼────┼──────┤
│ 12 │95年6月10日 │  51920     │ 808    │  5747      │
├──┼──────┼──────┼────┼──────┤
│ 13 │95年7月10日 │  51920     │ 778    │  5533      │
├──┼──────┼──────┼────┼──────┤
│ 14 │95年8月10日 │  51920     │ 747    │  5313      │
├──┼──────┼──────┼────┼──────┤
│ 15 │95年9月10日 │  51920     │ 717    │  5100      │
├──┼──────┼──────┼────┼──────┤
│ 16 │95年10月10日│  51920     │ 686    │  4879      │
├──┼──────┼──────┼────┼──────┤
│ 17 │95年11月10日│  51920     │ 656    │  4666      │
├──┼──────┼──────┼────┼──────┤
│ 18 │95年12月10日│  51920     │ 626    │  4452      │
├──┼──────┼──────┼────┼──────┤
│ 19 │96年1月10日 │  58410     │ 595    │  4761      │
├──┼──────┼──────┼────┼──────┤
│ 20 │96年2月10日 │  58410     │ 565    │  4521      │
├──┼──────┼──────┼────┼──────┤
│ 21 │96年3月10日 │  58410     │ 534    │  4273      │
├──┼──────┼──────┼────┼──────┤
│ 22 │96年4月10日 │  58410     │ 504    │  4033      │
├──┼──────┼──────┼────┼──────┤
│ 23 │96年5月10日 │  58410     │ 473    │  3785      │
├──┼──────┼──────┼────┼──────┤
│ 24 │96年6月10日 │  58410     │ 443    │  3545      │
├──┼──────┼──────┼────┼──────┤
│ 25 │96年7月10日 │  58410     │ 413    │  3305      │
├──┼──────┼──────┼────┼──────┤
│ 26 │96年8月10日 │  58410     │ 382    │  3057      │
├──┼──────┼──────┼────┼──────┤
│ 27 │96年9月10日 │  58410     │ 352    │  2816      │
├──┼──────┼──────┼────┼──────┤
│ 28 │96年10月10日│  58410     │ 321    │  2568      │
├──┼──────┼──────┼────┼──────┤
│ 29 │96年11月10日│  58410     │ 291    │  2328      │
├──┼──────┼──────┼────┼──────┤
│ 30 │96年12月10日│  58410     │ 260    │  2080      │
├──┼──────┼──────┼────┼──────┤
│ 31 │97年1月10日 │  58410     │ 230    │  1840      │
├──┼──────┼──────┼────┼──────┤
│ 32 │97年2月10日 │  58410     │ 200    │  1600      │
├──┼──────┼──────┼────┼──────┤
│ 33 │97年3月10日 │  58410     │ 169    │  1352      │
├──┼──────┼──────┼────┼──────┤
│ 34 │97年4月10日 │  58410     │ 139    │  1112      │
├──┼──────┼──────┼────┼──────┤
│ 35 │97年5月10日 │  58410     │ 108    │   864      │
├──┼──────┼──────┼────┼──────┤
│ 36 │97年6月10日 │  58410     │  78    │   624      │
├──┼──────┼──────┼────┼──────┤
│ 37 │97年7月10日 │  58410     │  47    │   376      │
├──┼──────┼──────┼────┼──────┤
│ 38 │97年8月10日 │   9735     │  17    │    23      │
└──┴──────┴──────┴────┴──────┘
正本係照原本作成。
如對本判決上訴，須於判決送達後20日內向本院提出上訴狀。
中    華    民    國    99    年    4    月     9    日
                                書記官  鐘麗芳

司法院資訊處製作；財團法人民間司法改革基金會備份。
